臺灣高等法院刑事裁定
110年度聲字第1150號
聲請人  即  
選任辯護人  陳亮佑律師
            黃鈺淳律師
被    告    賴文凡



上列聲請人即選任辯護人因被告違反毒品危害防制條例等案件（
109年度上訴字第3308號），聲請具保停止羈押，本院裁定如下
：    
    主  文
聲請駁回。
    理  由
一、聲請意旨略以：被告自警詢至本院審理，均坦承不諱，犯後
    態度良好，且相關證據資料俱已經警扣押並進行鑑驗，已無
    湮滅或偽造、變造、勾串證人之情。被告罹患舌癌末期，前
    在監所已有復發之情，近來又再次發生潰爛，此有國立臺灣
    大學醫學院附設醫院診斷證明書足憑。被告於110年3月3日
    再次前往台大醫院進行診療後，確定已2次復發，必須進行
    手術，並住院評估是否需電療或化療，然監所內部醫療設備
    及水準均有欠缺，且所內高壓環境亦不適於被告靜養身體。
    被告家中尚有幼女，經濟困頓，無逃亡可能，請給予被告交
    保機會，接受精良診療並照顧家庭。如認被告有逃亡之虞，
    請對被告諭知羈押以外之強制處分如限制住居、限制出境、
    出海或定期向指定派出所報到等措施代替羈押，以維被告基
    本人權云云。　　
二、按被告及得為其輔佐人之人或辯護人，得隨時具保，向法院
    聲請停止羈押，刑事訴訟法第110條第1項定有明文。次按羈
    押之目的在於確保刑事偵查、審判程序之完成，及刑事執行
    之保全，或預防反覆實施特定犯罪。羈押之被告除有刑事訴
    訟法第114 條各款所列情形之一，經具保聲請停止羈押，不
    得駁回外，其他犯罪經羈押之被告應否許可停止羈押，事實
    審法院本有斟酌訴訟進行程度及其他情事自由裁量之權（最
    高法院46年台抗字第6號判例、99年度台抗字第96號、第120
    號裁定意旨參照）。
三、經查：
　㈠本件刑事聲請狀之當事人欄記載「被告賴文凡」、「選任辯
    護人陳亮佑、黃鈺淳律師」，惟該書狀尾未有被告賴文凡之
    簽名或蓋章，僅有律師陳亮佑、黃鈺淳之印文，觀之該書狀
    所載即明（本院卷第8頁）。本件係由被告賴文凡之選任辯
    護人陳亮佑律師、黃鈺淳律師聲請具保停止羈押，先此敘明
    。
　㈡被告因違反毒品危害防制條例等案件，前經本院訊問後，認
    其涉犯修正前毒品危害防制條例第4條第3項等罪，犯罪嫌疑
    重大，且所涉上開罪名為最輕本刑5年以上有期徒刑之重罪
    ，並業經原審判處有期徒刑8年在案，有相當理由足認有逃
    亡之虞，具刑事訴訟法第101條第1項第3 款之羈押原因，非
    予羈押，顯難進行審判或執行，有羈押之必要，於民國109
    年9月9日執行羈押在案。復因上開羈押原因及必要性依然繼
    續存在，裁定自110年2月9日起延長羈押2月迄今。
　㈢被告所涉上開違反毒品危害防制條例等犯行，經原審判處有
    期徒刑8年，足認其犯罪嫌疑重大；又被告所犯上開罪名，
    原判決量處罪刑非輕，衡以刑罰常伴有逃亡之高度可能，係
    趨吉避凶、脫免刑責、不甘受罰之基本人性，被告規避審判
    程序進行及刑罰執行之可能性甚高，自有相當理由足認為有
    逃亡之虞。本院審酌目前全案仍在審理中，為確保訴訟程序
    之順利進行，並衡量被告所涉犯行侵害法益之嚴重性、國家
    刑罰權遂行之公益及被告人身自由受拘束之不利益程度後，
    認為對被告維持羈押處分尚屬適當且必要，無法以具保、責
    付等其他強制處分手段替代羈押。聲請人固主張被告罹患舌
    癌，2度復發，需開刀住院，請求具保停止羈押云云，惟被
    告前因舌癌復發，於109年1月3日進行左舌部分切除之門診
    手術，同年月8日回診，建議流質食物優先，該所已提供營
    養補給品，術後左側舌部有潰瘍性傷口，門診持續追蹤（10
    9年3月4日、109年4月29日、109年6月24日、109年8月19日
    、109年10月14日、109年12月9日、110年1月6日），目前生
    命徵象穩定等情，有法務部○○○○○○○○110月2月1日函暨戒護
    外醫紀錄、診斷證明書等件在卷足憑（109上訴3308號卷二
    第423頁），足認被告之舌癌疾患，可由看守所以戒護外醫
    之方式進行手術治療並持續追蹤，對其病情已有所處置；且
    本院函詢國立臺大醫學院附設醫院結果，亦認被告舌左側有
    未癒合之潰瘍，疑似口腔舌癌復發，建議儘早接受左側舌腫
    瘤切除手術等情，有該院110年3月31日校附醫秘字第110090
    1653號函所附回復意見表可憑（109上訴3308號卷三第325、
    333頁），足見該等疾患仍得循戒護就醫方式治療，並非屬
    非保外治療顯難痊癒之情形，與刑事訴訟法第114條第3款之
    規定，自有不合。聲請人執此為被告聲請具保停止羈押，自
    非有據。至聲請意旨所述被告家庭狀況及經濟情形，尚與羈
    押原因及必要性之審查判斷無涉。
四、此外，本件復查無刑事訴訟法第114條所定不得駁回具保聲
    請，或其他法定應停止羈押事由。從而，被告羈押之原因依
    然存在，不能以具保或其他方式使之消滅，聲請人為被告聲
    請具保停止羈押，尚難准許，應予駁回。
據上論斷，應依刑事訴訟法第220條，裁定如主文。 
中　　華　　民　　國　　110 　年　　3 　　月　　31　　日
                  刑事第二十二庭審判長法　官  洪于智
                                      法　官  陳銘壎
                                      法　官  汪怡君
以上正本證明與原本無異。
如不服本裁定，應於收受送達後五日內向本院提出抗告狀。
                                      書記官  賴怡孜
中　　華　　民　　國　　110 　年　　4 　　月　　6 　　日